ACORDAO-COMPLETO-2419589

ACÓRDÃO DE RELAÇÃO

ACÓRDÃO DE RELAÇÃO 7613/2020 ATA 24/2020 - SEGUNDA CÂMARA

Acórdão 7613/2020-TCU-Segunda Câmara
Trata-se da prestação de contas da Secretaria Especial de Agricultura Familiar e do Desenvolvimento Agrário - Sead (atual Secretaria de Agricultura Familiar e Cooperativismo) , relativa ao exercício de 2017.
Considerando que a documentação apresentada pelo órgão atendeu, quanto aos aspectos formais, às diretrizes estabelecidas na Instrução Normativa TCU 63/2010 e na Decisão Normativa TCU 163/2017;
Considerando que a instrução da Secretaria de Controle Externo da Agricultura e do Meio Ambiente registrou e acolheu as impropriedades apontadas pelo Controle Interno como ressalvas nas contas de alguns dos responsáveis;
considerando que as propostas de mérito contaram com a concordância do Ministério Público junto ao TCU - MPTCU;
os ministros do Tribunal de Contas da União, reunidos em sessão de 2ª Câmara, ACORDAM, por unanimidade e de acordo com os pareceres emitidos nos autos, em:
a) com fundamento nos arts. 1º, inciso I, 16, inciso II, 18 e 23, inciso II, da Lei 8.443/1992, c/c os arts. 1º, inciso I, 208 e 214, inciso II, do Regimento Interno, julgar regulares com ressalva as contas de Antonio Cesar Lima da Conceicao, Jose Roberto Vieira Santos; Jefferson Coriteac, Jose Ricardo Ramos Roseno e Everton Augusto Paiva Ferreira e dar-lhes quitação; 
b) com fundamento nos arts. 1º, inciso I, 16, inciso I, 17 e 23, inciso I, da Lei 8.443/1992, c/c os arts. 1º, inciso I, 207 e 214, inciso I, do Regimento Interno, julgar regulares as contas dos demais responsáveis e dar-lhes quitação plena;
c) dar ciência desta deliberação e da instrução à peça 18 ao Ministério da Agricultura, Pecuária e Abastecimento - Mapa.
1. Processo TC-Processo 034.641/2018-1 (PRESTAÇÃO DE CONTAS - Exercício: 2017) 
1.1. Classe de Assunto: II.
1.2. Responsáveis: Antonio Cesar Lima da Conceicao (CPF XXX.874.171-XX) ; Jose Roberto Vieira Santos (CPF XXX.707.896-XX) ; Jefferson Coriteac (CPF XXX.914.288-XX) ; Jose Ricardo Ramos Roseno (CPF XXX.127.327-XX) ; Everton Augusto Paiva Ferreira (CPF XXX.629.806-XX) ; Carlos Everardo Mendes de Freitas (CPF XXX.230.786-XX) ; Claudio Roberto Mendonca Schiphorst (CPF XXX.872.657-XX) ; Jose Carlos Zukowski (CPF XXX.260.178-XX) ; Leandro Pereira Narciso (CPF XXX.369.496-XX) ; Marcelo Rodrigues Martins (CPF XXX.046.716-XX) ; Otavio Moreira do Carmo Junior (CPF XXX.912.595-XX) ; Raquel Porto Santori (CPF XXX.021.324-XX) ; Sorrival de Lima (CPF XXX.790.104-XX) ; Wagner Deio Lateri Junior (CPF XXX.517.688-XX) .
1.3. Unidade: Secretaria Especial de Agricultura Familiar e do Desenvolvimento Agrário - Sead (atual Secretaria de Agricultura Familiar e Cooperativismo) .
1.4. Relatora: ministra Ana Arraes.
1.5. Representante do Ministério Público: Procurador Marinus Eduardo De Vries Marsico.
1.6. Unidade Técnica: Secretaria de Controle Externo da Agricultura e do Meio Ambiente (SecexAmb) .
1.7. Representação legal: não há.
1.8. Determinações/Recomendações/Orientações: não há.

Segunda Câmara

Secretaria Especial de Agricultura Familiar e do Desenvolvimento Agrário - Sead (atual Secretaria de Agricultura Familiar e Cooperativismo).

Antonio Cesar Lima da Conceicao (CPF XXX.874.171-XX); Jose Roberto Vieira Santos (CPF XXX.707.896-XX); Jefferson Coriteac (CPF XXX.914.288-XX); Jose Ricardo Ramos Roseno (CPF XXX.127.327-XX); Everton Augusto Paiva Ferreira (CPF XXX.629.806-XX); Carlos Everardo Mendes de Freitas (CPF XXX.230.786-XX); Claudio Roberto Mendonca Schiphorst (CPF XXX.872.657-XX); Jose Carlos Zukowski (CPF XXX.260.178-XX); Leandro Pereira Narciso (CPF XXX.369.496-XX); Marcelo Rodrigues Martins (CPF XXX.046.716-XX); Otavio Moreira do Carmo Junior (CPF XXX.912.595-XX); Raquel Porto Santori (CPF XXX.021.324-XX); Sorrival de Lima (CPF XXX.790.104-XX); Wagner Deio Lateri Junior (CPF XXX.517.688-XX).

ANA ARRAES

não há.

PRESTAÇÃO DE CONTAS (PC)

Secretaria de Controle Externo da Agricultura e do Meio Ambiente (SecexAmb).